【裁判字號】    99,上易,139
【裁判日期】    990708
【裁判案由】    竊盜等
【裁判全文】
臺灣高等法院高雄分院刑事判決         99年度上易字第139號
上  訴  人
即  被  告  丁○○
            乙○○
上  一  人
選任辯護人  呂郁斌律師
上列上訴人因竊盜等案件，不服臺灣高雄地方法院97年度易字第
1382號中華民國98年10月20日第一審判決（起訴案號：臺灣高雄
地方法院檢察署97年度偵字第29555 、34428 、34630 號），提
起上訴，本院判決如下：
    主  文
原判決關於丁○○有罪部分及乙○○部分暨其等應執行刑均撤銷
。
丁○○共同犯故買贓物罪，共伍罪，各處有期徒刑參月，如易科
罰金，均以新台幣壹仟元折算壹日；應執行有期徒刑壹年，如易
科罰金，以新台幣壹仟元折算壹日。
丁○○其餘被訴普通竊盜罪、加重竊盜罪共伍罪部分（即原審判
決附表一編號2 、4 、7 、8 、9 部分）均無罪。
乙○○犯故買贓物罪，共玖罪，各處有期徒刑參月，如易科罰金
，均以新台幣壹仟元折算壹日。應執行有期徒刑壹年參月，如易
科罰金，以新台幣壹仟元折算壹日。
    事  實
一、丁○○因與丙○○屬事實上夫妻之同居關係，緣丙○○（已
    經原審判處罪刑確定）在高雄縣大寮鄉○○路1260附1 號經
    營展信資源回收場，丁○○與丙○○於如附表一所示時間，
    在展信資源回收場，均明知歐建宏等人所出賣之電線銅線、
    青銅香爐等（名稱、數量均詳如附表一所示）係來路不明之
    贓物，仍分別共同基於故買贓物之犯意聯絡，向歐建宏等人
    購買電線銅線、青銅香爐等物。嗣經警循線查獲上情。
二、乙○○（綽號「大明」）於如附表二所示時間，或在高雄縣
    鳳山市○○路70號住處，或在高雄縣大寮鄉○○路400 巷32
    號庫，均明知丙○○、丁○○所出賣之電線銅線、青銅香爐
    等（名稱、數量均詳如附表二所示）係來路不明之贓物，仍
    分別基於故買贓物之犯意，以如附表二所示價格予以買受。
    嗣於97年10月17日，經警持搜索票在高雄縣大寮鄉○○路40
    0 巷32號依法執行搜索，扣得如附表三所示之物。
    理  由
甲、有罪部分
一、證據能力之說明：偵查犯罪機關依法定程序監聽之錄音，應
    認該監聽所得之錄音帶始屬調查犯罪所得之證據，但依據監
    聽錄音結果予以翻譯而製作之通訊監察譯文，乃該監聽錄音
    內容之顯示，此為學理上所稱之派生證據，屬於文書證據之
    一種，固係被告以外之人於審判外之陳述，但已經檢察官、
    被告於準備程序同意作為證據，且於言詞辯論終結前亦未聲
    明異議，本院審酌檢察官、被告對通訊監察譯文之真實性既
    未爭執，亦經於審判期日提示通訊監察譯文供當事人辨認使
    其表示意見及辯論，上開通訊監察譯文均無其他證據可認有
    錯誤性及虛偽性之可能，是依該書面陳述作成時之情況，即
    認為適當，依刑事訴訟法第159 條之5 第2 項規定，自得為
    證據。
二、訊據上訴人即被告（下稱被告）丁○○否認有故買贓物犯行
    ，辯稱係丙○○經營資源回收場，其僅係協助料理家務，其
    餘均不知情等語；上訴人即被告（下稱被告）乙○○則坦承
    有故買贓物之情。
三、經查：
    (一)被告丁○○與丙○○於附表一所示時、地故買贓物之事實
      ，其中附表一編號2 、5 所示贓物已經證人即被害人癸○○、己○○於偵查中結證稱係其所有失竊之財物等語（見
      偵查卷3 第19－20、29－30頁），證人林鉦傑於偵查中結
      證、證人歐建宏於偵查、原審審理中結證、證人謝琇文於
      偵查、原審審理中結證、證人張簡健宏於原審審理中結證
      ，分別證稱有將竊得之贓物出賣予丙○○經營之資源回收
      場等語明確（見偵查卷1 第19－20、27－29頁、偵查卷3
      第54－55頁、原審卷1 第310 頁、原審卷2 第183 頁、原
      審卷3 第101 頁），而丙○○亦陳述知悉林鉦傑、歐建宏
      、謝琇文、張簡健宏出賣之物係贓物之情（見警卷1 第7
      頁），並有贓物認領保管單附卷可稽（見偵查卷1 第53頁
      、偵查卷5 第144 頁）。復有青銅香爐1 個扣案可佐。被
      告丁○○固辯稱係丙○○經營資源回收場，其僅係協助料
      理家務，其餘均不知情等語，然參諸被告丁○○與丙○○
      屬事實上夫妻之同居關係，且由被告丁○○負責紀錄展信
      資源回收場之每日總營收及總支出，亦經證人丙○○於偵
      查中結證在卷（見偵查卷1 第12頁），而歐建宏於原審審
      理中亦結證稱其稱呼被告丁○○為「嫂仔」、「發嫂」，
      被告丁○○平日會打電話與其聯絡等語（見原審卷1 第30
      4 －305 頁），復有被告丁○○與歐建宏、張簡健宏通話
      之通訊監察譯文及通訊監察書附卷可稽（見警卷2 第15－
      18、28－34頁、偵查卷1 第125 －13 1頁、原審卷2 第11
      6 頁），衡情，被告丁○○當無不知林鉦傑、歐建宏、謝
      琇文、張簡健宏出賣及丙○○購買之物品係贓物，被告丁○○所辯無非卸責之詞，不足採信。從而，被告丁○○如
      附表一所示故買贓物犯行，應可認定。
    (二)公訴人固起訴認被告丁○○與丙○○等人係共同基於竊盜
      他人財物之犯意聯絡，先由被告丁○○、丙○○尋找可供
      行竊之電纜線、銅製金爐後，再聯絡歐建宏等人下手竊取
      ，得手後將竊得財物變賣予丙○○及被告丁○○。然被告
      丁○○既否認有與丙○○尋找可供行竊之電纜線、銅製金
      爐後聯絡歐建宏等人下手竊取之情，且證人林鉦傑、歐建
      宏、謝琇文、張簡健宏亦均結證稱丙○○及被告丁○○並
      未指示其等竊取他人財物，其等亦未依被告丁○○及丙○○指示下手竊取財物等語在卷（見偵查卷1 第19－20、31
      －32頁、原審卷2 第272 頁）。至被告丁○○與歐建宏、
      張簡健宏有電話通話，固有通訊監察譯文及通訊監察書附
      卷可稽（見警卷2 第15－18、28－34頁、偵查卷1 第125
      －131 頁、原審卷2 第116 頁），但被告丁○○與歐建宏
      、張簡健宏電話通話後，並無證據足佐歐建宏、張簡健宏
      依其與被告丁○○電話通話內容為竊盜行為，此外，復無
      其他證據足證被告丁○○有共同竊盜犯行，被告丁○○之
      竊盜犯行即屬不能證明。
    (三)被告乙○○於如附表二所示時間故買贓物之事實，業據證
      人丙○○於原審審理中結證稱其有於如附表二所示時間出
      售電線銅線、青銅香爐等物予被告乙○○，其有告知出售
      之物品係他人竊取得來之贓物等語明確（見原審卷3 第54
      頁），並有被告乙○○與丙○○如附表四所示通話之通訊
      監察譯文及通訊監察書附卷可稽（見原審卷2 第98－103
      頁、警卷2 第31－34頁），並有如附表三所示之物扣案可
      佐；又被告乙○○於本院審理中亦坦承在卷，核與上開證
      據相符，被告乙○○之自白即信為真正。從而，被告乙○○故買贓物犯行，應可認定。
四、核被告丁○○、乙○○所為，均係犯刑法第349 條第2 項之
    故買贓物罪。被告丁○○、乙○○各次所為，時間不同，顯
    係犯意各別，均應分論併罰。公訴人固起訴認被告丁○○係
    犯竊盜罪，惟起訴書已經載明被告丁○○故買贓物之犯罪事
    實，而被告丁○○應成立故買贓物罪，公訴人起訴法條尚有
    未當，本院自得變更起訴法條逕予審判。
五、原審據以論處被告罪刑，固非無見；惟查：(一)被告丁○○如
    附表一所示行為係成立刑法第349 條第2 項之故買贓物罪，
    已如前述，原判決認被告丁○○係成立竊盜罪，尚有未合。
    (二)被告乙○○各次論罪科刑均符合刑法第41條第1 項得易科
    罰金之要件，原審漏未宣告得易科罰金之折算標準，尚有疏
    漏。(三)被告乙○○於本院已坦承犯行，原審未能審酌，亦有
    未當。被告乙○○上訴意旨以原審量刑過重，非無理由，被
    告丁○○上訴意旨否認犯罪，指摘原判決不當，雖無理由，
    但原判決既有上開可議，仍應由本院將原判決關於被告丁○○、乙○○部分撤銷改判。爰審酌被告丁○○、乙○○故買
    贓物，暢通偷竊者銷贓管道，間接造成他人財產之損害，亦
    違法紀，惟念及被告乙○○前未曾犯罪，有被告前案紀錄表
    在卷足憑，且行為後坦承犯行，另被告丁○○實係基於與丙○○同居關係而予以協助，參與程度較為輕微等一切情狀，
    分別量處如主文所示之刑，並均諭知易科罰金之折算標準，
    併各定其應執行之刑。
六、公訴意旨另以：被告乙○○於起訴書附表四編號1 、6 所示
    之時、地向丙○○、被告丁○○故買贓物，亦認被告乙○○
    此部分涉犯刑法第349 條第2 項之故買贓物罪嫌。原判決固
    以起訴書附表四編號1 、2 及編號5 、6 部分均屬重複，業
    經檢察官予以更正（見原審卷3 第28頁），故未予審判。然
    觀諸起訴書附表四編號1 、2 、5 、6 所示之犯罪時間不同
    、故買贓物數量不同，顯屬不同起訴犯罪事實。又法院審判
    之範圍，在公訴之場合，應以檢察官起訴之事實（包括起訴
    效力所及之事實）為基準；而訴經提起後，若檢察官於第一
    審辯論終結前，發見有應不起訴或以不起訴為適當之情形者
    ，固得依刑事訴訟法第269 條規定，提出撤回書敘述理由而
    撤回起訴，然非依該規定撤回起訴者，法院仍應依法予以審
    判，否則即有已受請求之事項而未予判決之當然違背法令。
    再刑事訴訟法並無許檢察官得就所起訴之被告或犯罪事實，
    以言詞或提出「補充理由書」方式加以變更（包括擴張或減
    縮）之規定。是於刑事訴訟程序中，到庭實行公訴之檢察官
    若對業經起訴而具有一罪關係之犯罪事實，以言詞或提出「
    補充理由書」方式為部分之減縮者，因非屬訴訟上之撤回起
    訴，不生拘束法院之效力，法院不得僅就檢察官於審判中主
    張減縮後之事實為裁判，而置原起訴之事實於不顧。從而，
    原判決就被告乙○○於起訴書附表四編號1 、6 所示之時、
    地向丙○○、被告丁○○故買贓物之起訴犯罪事實未予審判
    ，於法雖有未合，但此部分既未經原審判決，本院自無從審
    究。
乙、被告丁○○無罪部分
一、公訴意旨略以：被告丁○○與丙○○等人係共同基於竊盜他
    人財物之犯意聯絡，先由被告丁○○、丙○○尋找可供行竊
    之電纜線、銅製金爐後，再聯絡歐建宏、張簡健宏於本件附
    表五所示（即起訴書附表一編號6 、12、15、23、25部分，
    亦即原審判決附表一編號2 、4 、7 、8 、9 部分）之時、
    地下手竊取財物，得手後將竊得財物變賣予丙○○。因認被
    告丁○○此部分係涉犯刑法第320 條第1 項普通竊盜罪嫌及
    同法第321 條第1 項第3 、4 款加重竊盜罪嫌。
二、公訴人認被告丁○○此部分涉犯刑法第320 條第1 項普通竊
    盜罪嫌及同法第321 條第1 項第3 、4 款加重竊盜罪嫌，係
    以被告丁○○、原審共同被告丙○○、歐建宏、張簡健宏之
    陳述、證人即被害人庚○○、田福卿、戊○○、壬○○、辛○○之證述及卷附贓物認領保管單，資為論據。
三、訊據被告丁○○否認有此部分竊盜犯行，辯稱其並未與丙○○尋找可供行竊之電纜線、銅製金爐後聯絡歐建宏等人下手
    竊取等語。
四、經查：
    (一)歐建宏、張簡健宏於本件附表五所示（即起訴書附表一編
      號6 、12、15、23、25部分，亦即原審判決附表一編號2
      、4 、7 、8 、9 部分）之時、地下手竊取車輛之事，固
      據證人即被害人庚○○、田福卿、戊○○、壬○○、辛○○證述其等車輛遭竊取等語明確，又證人即原審共同被告
      歐建宏、張簡健宏分別於偵查、原審審理中亦結證稱其等
      有如附表五所示之竊盜犯行等語（見偵查卷1 第19－20頁
      、原審卷2 第177 、178 、181 、186 頁），並有贓物認
      領保管單在卷可稽。然觀諸證人即原審共同被告歐建宏、
      張簡健宏上開證述均無隻字片語提及被告丁○○有何與丙○○共同竊盜之犯意聯及行為分擔，是被告丁○○是否有
      與歐建宏、張簡健宏共同竊盜即非無疑。
    (二)又依歐建宏於原審審理中結證稱其駕駛竊取之7M－7846號
      車，因於途中見有警察，遂將該車棄置路旁等語（見原審
      卷2 第178 頁），張簡健宏於原審審理中結證稱其竊取84
      27－FA車是供代步用，並未賣予丙○○等語（見原審卷2
      第182 頁），另參以歐建宏於97年10月17日駕駛竊取之YU
      －7782號車，自丙○○經營之展信資源回收場正欲離開之
      際為警查獲，此有警詢筆錄可佐（見警卷1 第51頁），而
      被害人壬○○所有YQ－9453號車係在高雄縣大寮鄉○○路
      ○ 段某處尋獲，並非在丙○○經營之展信資源回收場查扣
      之情，亦據證人即被害人壬○○於偵查中結證在卷（見偵
      查卷3 第35－36頁）。綜上各情，足佐歐建宏、張簡健宏
      竊取如附表五所示之車後並未出賣被告丁○○，自無從證
      明被告丁○○有共同故買如附表五所示之贓車之犯行。
    此外，復查無其他積極證據足以證明被告丁○○有竊盜或故
    買贓物犯行，應認被告丁○○此部分犯罪不能證明。
五、原審疏未詳查，率認被告丁○○有此部分普通竊盜及加重竊
    盜犯行，而予論罪科刑，被告丁○○上訴意旨否認此部分犯
    行，非無理由，自應由本院將原判決關於被告丁○○此部分
    撤銷改判，並就被告丁○○此部分諭知無罪。
丙、原審其餘同案被告均經原審判決確定，自不另論列，附此敘
    明。
據上論結，應依刑事訴訟法第369 條第1 項前段、第364 條、第
299 條第1 項前段、第300 條、第301 條第1 項前段，刑法第34
9 條第2 項、第41條第1 項、第51條第5 款、刑法施行法第1 條
之1 ，判決如主文。
本案經檢察官李門騫到庭執行職務。
中    華    民    國    99    年    7     月    8     日
                  刑事第八庭    審判長法  官  洪兆隆
                                      法  官  李嘉興
                                      法  官  郭玫利
以上正本證明與原本無異。
不得上訴。
中    華    民    國    99    年    7     月    8     日
                                      書記官  梁美姿
附錄本件判決論罪科刑法條
刑法第349條第2項：
搬運、寄藏、故買贓物或為牙保者，處 5 年以下有期徒刑、拘
役或科或併科 1 千元以下罰金。
附表一：
┌──┬──────┬────┬────┬──────────────┐
│編號│  犯罪時間  │贓物種類│購買金額│ 贓物來源                   │
├──┼──────┼────┼────┼──────────────┤
│ 1  │97年9 月4 日│電纜銅線│  不詳  │97年9 月4 日上午2 時30分許，│
│    │            │        │        │在屏東縣屏東市○○路○段322 │
│    │            │        │        │號旁涵洞處，由簡正雄、林鉦傑│
│    │            │        │        │、歐忠禎、林景祥共同竊取臺灣│
│    │            │        │        │電力股份有限公司所有之電纜線│
│    │            │        │        │，竊得總重72.7公斤，總長101.│
│    │            │        │        │7 公尺，價值約9,620 元之電纜│
│    │            │        │        │線。                        │
├──┼──────┼────┼────┼──────────────┤
│ 2  │97年9 月下旬│電線銅線│約1 萬元│97年9 月下旬某日在高雄縣大寮│
│    │某日        │        │        │鄉○○村○○街107 號「振和營│
│    │            │        │        │造股份有限公司」，由歐建宏、│
│    │            │        │        │張簡健宏共同竊得己○○所有之│
│    │            │        │        │電纜線約15公尺，價值約3 、4 │
│    │            │        │        │萬元。                      │
├──┼──────┼────┼────┼──────────────┤
│ 3  │97年10月4 日│電纜銅線│約4 、5 │97年10月4 日某時，在高雄縣仁│
│    │            │        │千元    │武鄉○○路469 巷6 之3 號前「│
│    │            │        │        │高分大春6 」電線桿，由張簡健│
│    │            │        │        │宏、「志宏」共同剪斷臺灣電力│
│    │            │        │        │股份有限公司所有之電纜線，而│
│    │            │        │        │竊得電纜線一批。            │
├──┼──────┼────┼────┼──────────────┤
│ 4  │97年10月4 日│電纜銅線│  不詳  │97年10月4 日某時，在高雄雄縣│
│    │            │        │        │仁武鄉○○村○○路與大豐路口│
│    │            │        │        │電線桿，由張簡健宏、「志宏」│
│    │            │        │        │共同剪斷臺灣電力股份有限公司│
│    │            │        │        │所有之電纜線，而竊得電纜線一│
│    │            │        │        │批。                        │
├──┼──────┼────┼────┼──────────────┤
│ 5  │97年10月17日│青銅香爐│1600元  │97年10月17日上午3 時許，在高│
│    │            │1 個（重│        │雄縣鳳山市○○路17號之7 「丁│
│    │            │約41公斤│        │安宮」內，由歐建宏、謝琇文共│
│    │            │）      │        │同竊取癸○○所有之金爐1 個（│
│    │            │        │        │約41公斤）。                │
└──┴──────┴────┴────┴──────────────┘
附表二：
┌──┬──────┬────┬──────┬─────┐
│編號│  犯罪時間  │贓物種類│  贓物數量  │ 價  格   │
├──┼──────┼────┼──────┼─────┤
│ 1  │97年9 月26日│電線銅線│  不詳      │每公斤140 │
│    │13時37分後某│        │            │元        │
│    │時          │        │            │          │
├──┼──────┼────┼──────┼─────┤
│ 2  │97年10月3 日│電線銅線│  不詳      │每公斤185 │
│    │5 時6 分後某│        │            │元        │
│    │時          │        │            │          │
├──┼──────┼────┼──────┼─────┤
│ 3  │97年10月4日 │不銹鋼  │  不詳      │不詳      │
│    │6 時45分後某│        │            │          │
│    │時          │        │            │          │
├──┼──────┼────┼──────┼─────┤
│ 4  │97年10月6 日│不詳    │約166 公斤  │不詳      │
│    │8 時3 分後某│        │            │          │
│    │時          │        │            │          │
├──┼──────┼────┼──────┼─────┤
│ 5  │97年10月10日│電線銅線│約46公斤    │約8 千元  │
│    │19時12分後某│        │            │          │
│    │時          │        │            │          │
├──┼──────┼────┼──────┼─────┤
│ 6  │97年10月10日│青銅    │約17公斤    │不詳      │
│    │19時12分後某│        │            │          │
│    │時          │        │            │          │
├──┼──────┼────┼──────┼─────┤
│ 7  │97年10月10日│青銅香爐│約100 公斤  │每公斤70元│
│    │22時後某時  │等      │            │          │
├──┼──────┼────┼──────┼─────┤
│ 8  │97年10月11日│紅銅    │約177.5公斤 │不詳      │
│    │4 時30分後某│        │            │          │
│    │時          │        │            │          │
├──┼──────┼────┼──────┼─────┤
│ 9  │97年10月11日│電線銅線│約63公斤    │不詳      │
│    │6 時58分後某│        │            │          │
│    │時          │        │            │          │
└──┴──────┴────┴──────┴─────┘
附表三：
┌──┬───────┬───────┐
│編號│扣押物品名稱  │    數   量   │
├──┼───────┼───────┤
│ 1  │雜銅          │              │
├──┼───────┤              │
│ 2  │紅銅          │合計1,600公斤 │
├──┼───────┤              │
│ 3  │青銅          │              │
├──┼───────┼───────┤
│ 4  │青銅香爐      │1個           │
└──┴───────┴───────┘
附表四：
┌─┬────┬─────┬────────────────────────┐
│編│通話時間│聯絡電話  │通話內容                                        │
│號│        │          │                                                │
├─┼────┼─────┼────────────────────────┤
│1 │97年9 月│丙○○以09│……                                            │
│  │26日13時│00000000撥│丙○○：那個4 箱仔，我老婆有削了，外面那2 層皮剩│
│  │37分58秒│打乙○○09│        裡面的皮而已，這樣你要跟我收多少啦…    │
│  │        │00000000  │乙○○：收多少哦，看貨色…                      │
│  │        │          │丙○○：像昨天那個…                            │
│  │        │          │乙○○：對啊，剩裡面那層皮哦，140啦…           │
│  │        │          │丙○○：喂，大明，多10元啦，削到手都起泡…      │
│  │        │          │乙○○：大仔最高也是這樣啦…                    │
│  │        │          │丙○○：我知道了…                              │
│  │        │          │乙○○：好…                                    │
├─┼────┼─────┼────────────────────────┤
│2 │97年10月│丙○○以09│丙○○：…大明…                                │
│  │3 日5 時│00000000撥│乙○○：嗯…                                    │
│  │6 分48秒│打乙○○09│丙○○：我小明啦，我快要到了差不多還10分鐘…說5 │
│  │        │00000000  │        分鐘…                                  │
│  │        │          │乙○○：A的嗎？…                               │
│  │        │          │丙○○：對…                                    │
│  │        │          │乙○○：185…                                   │
│  │        │          │丙○○：啊…                                    │
│  │        │          │乙○○：185啦…                                 │
│  │        │          │丙○○：為什麼185…                             │
│  │        │          │乙○○：又降了…                                │
│  │        │          │丙○○：你昨天沒講，也是這樣啦…                │
│  │        │          │乙○○：好啦…                                  │
├─┼────┼─────┼────────────────────────┤
│3 │97年10月│丙○○以09│乙○○：喂…                                    │
│  │4 日6 時│00000000撥│丙○○：大明要到了…                            │
│  │45分36秒│打乙○○09│乙○○：哦，好…                                │
│  │        │00000000  │                                                │
├─┼────┼─────┼────────────────────────┤
│4 │97年10月│丙○○以09│乙○○：喂…老大跟你講伊下哦，再來就170了…     │
│  │6 日8 時│00000000撥│丙○○：這樣哦…                                │
│  │3 分31秒│打乙○○09│乙○○：我先跟你講一下…                        │
│  │        │00000000  │丙○○：我剛交你姊夫是交166啦…                 │
│  │        │          │乙○○：什麼166 …                              │
│  │        │          │丙○○：總重哦…                                │
│  │        │          │乙○○：好啊… OK…                             │
├─┼────┼─────┼────────────────────────┤
│5 │97年10月│丙○○以09│乙○○：喂…                                    │
│  │10日19時│00000000撥│丙○○：喂大明，我小明…                        │
│  │12分56秒│打乙○○09│乙○○：老大仔不要這樣叫啦…                    │
│  │        │00000000  │丙○○：我要過去找你吶…                        │
│  │        │          │乙○○：過來找我…                              │
│  │        │          │丙○○：46…                                    │
│  │        │          │乙○○：46公斤哦…                              │
│  │        │          │丙○○：A的…                                   │
│  │        │          │乙○○：A46差不多8千多嘛… 哦好，過來…         │
├─┼────┼─────┼────────────────────────┤
│6 │97年10月│丙○○以09│乙○○：喂…                                    │
│  │10日19時│00000000撥│丙○○：喂我小明，在那裡，你在唱歌哦…          │
│  │12分56秒│打乙○○09│乙○○：沒有，我在家裡在忙，怎麼樣…            │
│  │後21時1 │00000000  │丙○○：我在五甲啦，他們有在1 個17公斤的來給我，│
│  │分33秒前│          │        我在大樓這裡，我載過去給你啦…          │
│  │某時（誤│          │乙○○：瑞北路你知道嗎，你多久到啊…            │
│  │載為19時│          │丙○○：我從樓上來差不多10分鐘就到了…          │
│  │12分56秒│          │乙○○：10分鐘哦，好啦，你到了再說…            │
│  │）      │          │丙○○：好…                                    │
├─┼────┼─────┼────────────────────────┤
│7 │97年10月│丙○○以09│丙○○：喂…大明…                              │
│  │10日22時│00000000撥│乙○○：嗯…                                    │
│  │0 分53秒│打乙○○09│丙○○：等一下他們會載1 台C 的進來，差不多100 公│
│  │        │00000000  │        斤，要怎麼弄…                          │
│  │        │          │……                                            │
│  │        │          │乙○○：70…                                    │
│  │        │          │丙○○：要載過去給你還是怎麼樣…                │
│  │        │          │乙○○：好放嗎…大樣的哦…                      │
│  │        │          │丙○○：…對…                                  │
│  │        │          │乙○○：大樣的可以晚一點嗎，晚一點再載過來，等這│
│  │        │          │        邊休息了，這裡差不多2 點多休息，你差不多│
│  │        │          │        3 點以後再過來…                        │
│  │        │          │丙○○：好…                                    │
├─┼────┼─────┼────────────────────────┤
│8 │97年10月│丙○○以09│乙○○：喂…                                    │
│  │11日4 時│00000000撥│丙○○：大明，……這裡剛好177.5…               │
│  │32分33秒│打乙○○09│乙○○：177.5的哦…                             │
│  │        │00000000  │丙○○：嗯…177 斤半（應為177.5 公斤半）就對了啦│
│  │        │          │……                                            │
│  │        │          │乙○○：差不多8點半左右啦…                     │
│  │        │          │丙○○：我錢不夠給人家…                        │
│  │        │          │……                                            │
│  │        │          │乙○○：我車載不下啦…先放著8點多再過來啦…     │
│  │        │          │丙○○：他們還在等著拿錢…                      │
│  │        │          │乙○○：是哦…                                  │
│  │        │          │丙○○：我載過去你那裡啦，我用帆布給你放後面…  │
│  │        │          │乙○○：好啦…                                  │
├─┼────┼─────┼────────────────────────┤
│9 │97年10月│丙○○以09│乙○○：喂…                                    │
│  │11日6 時│00000000撥│丙○○：大明，我要過去，還有60幾公斤…          │
│  │58分59秒│打乙○○09│乙○○：60幾公斤哦…                            │
│  │        │00000000  │丙○○：63…                                    │
│  │        │          │乙○○：天亮了吶…                              │
│  │        │          │丙○○：我現在在陸軍官校這裡吶…                │
│  │        │          │乙○○：天這麼亮了你還…搬來投去很難看吶…      │
│  │        │          │丙○○：沒關係，63公斤一下子而已，打開我丟一丟就│
│  │        │          │        好了啦…                                │
│  │        │          │乙○○：你都沒關係…到哪了啦…                  │
│  │        │          │丙○○：我到陸軍官校了啦…                      │
│  │        │          │乙○○：天那麼亮你在那裡搬那種東西…            │
│  │        │          │丙○○：沒關係啦…                              │
│  │        │          │乙○○：好啦，等我出去…                        │
└─┴────┴─────┴────────────────────────┘
附表五：
┌──┬──────┬──────┬─────┬────┬──────┬────┐
│編號│犯罪時間    │犯罪地點    │失竊物品  │被害人  │行為人      │ 工具   │
├──┼──────┼──────┼─────┼────┼──────┼────┤
│ 1  │97年9月19日 │同上        │車牌號碼  │庚○○  │丙○○、林淑│同上    │
│    │            │            │7M-7846號 │        │瓊、歐建宏、│        │
│    │            │            │自用小客車│        │真實姓名年籍│        │
│    │            │            │          │        │資料不詳綽號│        │
│    │            │            │          │        │「海盜」之成│        │
│    │            │            │          │        │年男子      │        │
├──┼──────┼──────┼─────┼────┼──────┼────┤
│ 2  │97年10月3日 │高雄縣仁武鄉│車牌號碼  │甲○○  │丙○○、林淑│箱型車鑰│
│    │            │仁光村20號前│S3-8605號 │        │瓊、歐建宏、│匙      │
│    │            │            │自用小客車│        │張簡健宏    │        │
├──┼──────┼──────┼─────┼────┼──────┼────┤
│ 3  │同上        │高雄縣仁武鄉│車牌號碼  │中三企業│丙○○、林淑│箱型車鑰│
│    │            │八德西路1000│8427-FA號 │所（姜昶│瓊、歐建宏、│匙      │
│    │            │號前        │自用小貨車│明）    │張簡健宏    │        │
├──┼──────┼──────┼─────┼────┼──────┼────┤
│ 4  │97年10月16日│高雄市楠梓區│車牌號碼  │壬○○  │丙○○、林淑│同上    │
│    │            │某地        │YQ-9453號 │        │瓊、張簡健宏│        │
│    │            │            │自用小客車│        │            │        │
├──┼──────┼──────┼─────┼────┼──────┼────┤
│ 5  │同上        │高雄縣鳳山市│車牌號碼  │辛○○  │丙○○、林淑│萬能板手│
│    │            │過昌街105巷 │YU-7782號 │        │瓊、歐建宏、│、箱型車│
│    │            │口          │自用小客車│        │謝琇文      │鑰匙    │
└──┴──────┴──────┴─────┴────┴──────┴────┘

司法院資訊處製作；財團法人民間司法改革基金會備份。
